臺灣臺南地方法院刑事判決　
109年度交易字第922號
公  訴  人  臺灣臺南地方檢察署檢察官
被      告  馬聖昱


            TRAN THI MY HANH(中文姓名：陳氏美幸，越南籍)




上列被告因過失傷害案件，經檢察官提起公訴（109年度調偵字第283號），本院判決如下：                     
    主  文
馬聖昱犯過失傷害罪，處拘役參拾日，如易科罰金，以新臺幣壹
仟元折算壹日。
陳氏美幸犯過失傷害罪，處拘役伍拾日，如易科罰金，以新臺幣
壹仟元折算壹日。
    事  實
一、馬聖昱於民國108年6月13日19時20分許，駕駛車牌號碼000-
    0000號普通重型機車，沿臺南市北區北門路2段由北往南方
    向行駛，行經北門路2段503號前時，本應注意車前狀況，並
    隨時採取必要之安全措施，而依當時天候雨、夜間有照明、
    柏油路面無缺陷及障礙物、視距良好，客觀上並無不能注意
    之情事，竟疏未注意車前狀況，貿然直行；適有行人陳氏美
    幸疏未注意行走行人穿越道、注意左右來車，即逕自違規跨
    越雙黃線由東往西方向徒步穿越北門路2段，馬聖昱因此閃
    避不及撞擊陳氏美幸，致陳氏美幸受有第二頸椎骨折之傷害
    ；馬聖昱則受有頭部外傷致顏面骨骨折、左眼鈍傷、牙齒斷
    裂等傷害。馬聖昱於肇事後，在偵查犯罪機關知悉肇事者身
    分前，向據報前往傷者就醫之醫院處理車禍事宜之警員承認
    其為肇事車輛之駕駛人，而接受裁判。
二、案經馬聖昱、陳氏美幸訴由臺南市政府警察局第五分局報請
    臺灣臺南地方檢察署檢察官偵查起訴。
    理  由
壹、程序部分
一、按法院認為應科拘役、罰金或應諭知免刑或無罪之案件，被
    告經合法傳喚無正當理由不到庭者，得不待其陳述逕行判決
    ，刑事訴訟法第306條定有明文。查本件被告陳氏美幸經本
    院合法傳喚無正當理由不到庭，有駐越南代表處110年5月19
    日越南字第11012715910號函及檢附之送達證書、郵局遞送
    紀錄、本院刑事報到單在卷可稽（見本院卷第103至107頁、
    第111頁），爰不待其陳述，逕為一造辯論判決，合先敘明
    。
二、被告以外之人於審判外之言詞或書面陳述，除法律有規定者
    外，不得作為證據；又被告以外之人於審判外之陳述，雖不
    符合同法第159條之1至第159條之4之規定，但經當事人於審
    判程序同意作為證據，法院審酌該言詞陳述或書面陳述作成
    時之情況，認為適當者，亦得為證據；當事人、代理人或辯
    護人於法院調查證據時，知有第159條第1項不得為證據之情
    形，而未於言詞辯論終結前聲明異議者，視為有前項之同意
    ，刑事訴訟法第159條第1項及第159條之5分別定有明文。查
    本判決下列所引用之被告以外之人於審判外之陳述，雖屬傳
    聞證據，惟檢察官、被告馬聖昱、陳氏美幸於本院言詞辯論
    終結前均未爭執或聲明異議，本院審酌上開證據資料製作時
    之情況，尚無違法不當及證明力明顯過低之瑕疵，且與本案
    待證事實間具有相當關聯性，亦認為以之作為證據應屬適當
    ，依刑事訴訟法第159條之5規定，認前揭證據資料均有證據
    能力，先予敘明。
貳、實體部分 　
一、上揭犯罪事實，業據被告馬聖昱於警詢、偵查及本院中均坦
    承不諱；另被告陳氏美幸經本院傳喚無正當理由未到庭，然
    其於警詢及偵查中就前揭車禍發生經過均未加以爭執(見警
    卷第3至4頁、偵一卷第16頁)，核與被告馬聖昱所述大致相
    符；此外，並有其2人之國立成功大學醫學院附設醫院診斷
    證明書、臺南市政府警察局第五分局道路交通事故現場圖、
    道路交通事故調查報告表㈠、㈡、現場照片、監視器截圖照片
    等在卷可資佐證（見警卷第5、6頁、第7至9頁、第18至26、
    27至28頁），此部分事實，堪以認定。
二、按汽車行駛時，駕駛人應注意車前狀況，並隨時採取必要之
    安全措施；行人在劃有分向限制線之路段，不得穿越道路，
    道路交通安全規則第94條第3項、第134條第3款分別定有明
    文。被告2人為智識正常之成年人，對於上揭交通安全常識
    自難諉為不知，且衡酌案發當時之天候雖為夜間有雨，然有
    照明、柏油路面無缺陷亦無障礙物、視距良好，有前開道路
    交通事故調查報告表及現場照片在卷可參，客觀上並無不能
    注意之情事，詎被告陳氏美幸竟疏未注意應行走行人穿越道
    ，逕自違規跨越雙黃線穿越北門路2段，復未注意左右來車
    ，因而與亦疏未注意車前狀況之被告馬聖昱發生碰撞，被告
    2人對本件交通事故之發生自有過失甚明。此外，本件經送
    臺南市車輛行車事故鑑定委員會及臺南市車輛行車事故鑑定
    覆議委員會鑑定及覆議本件車禍之肇事責任，結果均認被告
    陳氏美幸徒步，夜間穿越道路未行走行人穿越道，違規穿越
    雙黃線路段，未注意左右來車為肇事主因；被告馬聖昱駕駛
    普通重型機車，未注意車前狀況，為肇事次因等情，有臺南
    市車輛行車事故鑑定委員會108年12月3日南市交鑑字第1081
    406416號函所檢附之臺南市車輛行車事故鑑定委員會鑑定意
    見書及臺南市政府110年1月7日府交智安字第1100074057號
    函檢附之臺南市車輛行車事故鑑定覆議委員會覆議意見書附
    卷可按（偵二卷第33至36頁、本院卷第69至72頁），益徵被
    告2人就本件交通事故之發生，均有過失。且被告2人因本件
    交通事故而分別受有前述傷害，故其等之傷害結果與彼此之
    過失行為間，確實具有相當因果關係。從而，本案事證明確
    ，被告2人過失傷害之犯行洵堪認定，自應依法論科。
三、核被告馬聖昱、陳氏美幸所為，均係犯刑法第284條前段之
    過失傷害罪。被告馬聖昱於肇事後，在偵查犯罪機關知悉肇
    事者身分前，向據報前往傷者就醫之醫院處理車禍事宜之警
    員承認其為肇事車輛之駕駛人，並接受裁判，有道路交通事
    故肇事人自首情形記錄表存卷可查（見警卷第11頁），爰依
    刑法第62條前段之規定減輕其刑。至被告陳氏美幸雖亦有向
    前往醫院處理車禍事宜之警員承認其為肇事者，惟被告陳氏
    美幸事後經本院合法傳喚無正當理由未到庭接受裁判，核與
    自首減刑須兼括受裁判之要件未合，自無從據以減輕其刑，
    併予敘明。
四、爰審酌被告2人本應謹慎注意遵守交通規則，以維護自身及
    其他用路人之人身、財產安全，竟均疏未注意，肇致本件交
    通事故發生；並衡酌被告2人各自之過失情節、所受傷勢嚴
    重程度，暨其2人之智識程度、家庭狀況、犯後態度等一切
    情狀，分別量處如主文所示之刑，並均諭知易科罰金之折算
    標準，以資警惕。
據上論斷，應依刑事訴訟法第299條第1項前段，刑法第284條前
段、第62條前段、第41條第1項前段，刑法施行法第1條之1，判
決如主文。
本案經檢察官蘇聖涵提起公訴，檢察官吳坤城到庭執行職務。
中　　華　　民　　國　　110 　年　　9 　　月　　27　　日
                  刑事第七庭  法　官　孫淑玉
以上正本證明與原本無異。
如不服本判決應於收受本判決後20日內向本院提出上訴書狀，並
應敘述具體理由。其未敘述上訴理由者，應於上訴期間屆滿後20
日內向本院補提理由書狀（均須按他造當事人之人數附繕本）「
切勿逕送上級法院」。 
　　　　　　　　　　　　　　　書記官　洪千棻
中　　華　　民　　國　　110 　年　　9 　　月　　28　　日
附錄本案論罪科刑法條：
中華民國刑法第284條
因過失傷害人者，處1年以下有期徒刑、拘役或10萬元以下罰金
；致重傷者，處3年以下有期徒刑、拘役或30萬元以下罰金。